臺灣花蓮地方法院刑事判決
111年度易字第243號
公  訴  人  臺灣花蓮地方檢察署檢察官
被      告  簡萬順




上列被告因竊盜案件，經檢察官提起公訴（111年度偵字第2306
號），本院裁定進行簡式審判程序，判決如下：
    主  文
簡萬順犯攜帶兇器竊盜罪，累犯，處有期徒刑肆月，如易科罰金
，以新臺幣壹仟元折算壹日。
    事  實
一、簡萬順意圖為自己不法之所有，基於竊盜之犯意，於民國11
    1年3月10日上午5時許，在花蓮縣○○鄉○○路00號旁農地（地
    號不詳），持足供兇器使用之鐮刀1把（未扣案），割下曾○
    斌種植在上揭土地之芭蕉1串（已實際發還被害人）而竊取
    之。
二、案經花蓮縣警察局吉安分局報告臺灣花蓮地方檢察署檢察官
    偵查起訴。
    理  由
一、被告簡萬順所犯，非死刑、無期徒刑、最輕本刑為三年以上
    有期徒刑之罪或高等法院管轄第一審案件，其於準備程序中
    ，先就被訴事實為有罪之陳述，經告知簡式審判程序之旨，
    並聽取當事人意見後，本院裁定進行簡式審判程序，且依刑
    事訴訟法第273條之2規定，簡式審判程序之證據調查，不受
    同法第159條第1項、第161條之2、第161條之3、第163條之1
    及第164條至第170條規定之限制，先予敘明。　　
二、上揭犯罪事實，業經被告簡萬順於警詢、偵訊、本院準備程
    序及審判期日均坦承不諱，核與證人曾○斌、吳○二於警詢之
    陳述大致相符，並有花蓮縣警察局吉安分局扣押筆錄、扣押
    物品目錄表、扣押物品收據、贓物認領保管單、照片附卷可
    佐，足認被告自白與事實相符，其攜帶兇器竊盜犯行洵堪認
    定，應依法論科。
三、核被告簡萬順所為，係犯刑法第321條第1項第3款攜帶兇器
    竊盜罪。又被告前因竊盜案件，經本院以106年度聲字第187
    號裁定應執行有期徒刑2年確定，甫於109年6月15日執行完
    畢出監，有臺灣高等法院被告前案紀錄表在卷可稽，其受有
    期徒刑執行完畢後，五年以內故意再犯本案有期徒刑以上之
    罪，為累犯，參酌司法院釋字第775號解釋意旨，依刑法第4
    7條第1項規定，裁量加重最低本刑。再按犯罪之情狀顯可憫
    恕，認科以最低度刑仍嫌過重者，得酌量減輕其刑，刑法第
    59條定有明文。經查，被告年近七旬，小學畢業，不良於行
    等情，此經被告於本院審判期日供述綦詳，並有個人戶籍資
    料查詢結果在卷可稽，堪認被告謀生確較一般人不易，其家
    庭經濟狀況應屬不佳，是被告迭於警詢、本院審判期日供承
    因飢餓而行竊之犯罪動機非無依據，然刑法第321條第1項第
    3款攜帶兇器竊盜罪主刑為6月以上有期徒刑，不免有情輕法
    重之憾，爰依刑法第59條規定，酌量減輕其刑，並與前揭加
    重其刑事由，先加後減之。　　
四、爰以行為人之責任為基礎，審酌被告簡萬順不思以己力獲取
    財物，竟以竊盜方式為之，危害他人財產權，實應嚴加非難
    。惟念被告始終坦承犯行，犯罪後之態度尚可，兼衡遭竊動
    產之價值低廉，被害人曾○斌不欲訴究之意思，暨被告小學
    畢業之教育程度，自述無業、不良於行、中低收入之家庭經
    濟狀況等一切情狀，量處如主文所示之刑，並諭知易科罰金
    之折算標準。
五、按供犯罪所用、犯罪預備之物或犯罪所生之物，屬於犯罪行
    為人者，得沒收之。但有特別規定者，依其規定。犯罪所得
    ，屬於犯罪行為人者，沒收之。但有特別規定者，依其規定
    。犯罪所得已實際合法發還被害人者，不予宣告沒收或追徵
    。宣告前二條之沒收或追徵，有過苛之虞、欠缺刑法上之重
    要性、犯罪所得價值低微，或為維持受宣告人生活條件之必
    要者，得不宣告或酌減之。刑法第38條第2項、第38條之1第
    1項、第5項、第38條之2第2項分別定有明文。經查，被告簡
    萬順竊盜曾○斌所有之芭蕉1串，核屬犯罪所得無訛，惟被告
    嗣後已返還芭蕉1串，此有贓物認領保管單存卷可考，應認
    被告之犯罪所得已實際合法發還被害人，爰依刑法第38條之
    1第5項規定，不予宣告沒收或追徵。末查，供犯罪所用、未
    扣案之鐮刀1把，屬常見之農用工具，僅係便利被告割取芭
    蕉之用，被告應無行兇之意圖，沒收或追徵欠缺刑法上之重
    要性，爰不宣告沒收，併此敘明。
據上論斷，應依刑事訴訟法第273條之1第1項、第299條第1項前
段，刑法第321條第1項第3款、第47條第1項、第59條、第41條第
1項前段、第38條之1第1項但書、第5項、第38條之2第2項，刑法
施行法第1條之1第1項，判決如主文。
本案經檢察官陳貞卉提起公訴，檢察官蕭百麟到庭執行職務。
中　　華　　民　　國　　111 　年　　8 　　月　　26　　日
　　　　　　　　　刑事第五庭    法　官　粘柏富
上列正本證明與原本無異。
如對本判決不服，應於送達後20日內，向本院提出上訴狀（應抄
附繕本）告訴人或被害人如對於本判決不服者，應具備理由請求
檢察官上訴，其上訴期間之計算係以檢察官收受判決正本之日期
為準。
因疫情而遲誤不變期間，得向法院聲請回復原狀。
中　　華　　民　　國　　111 　年　　8 　　月　　26　　日

                                書記官  王馨瑩 
附記論罪之法條全文：
中華民國刑法第321條
犯前條第1項、第2項之罪而有下列情形之一者，處6月以上5年以
下有期徒刑，得併科50萬元以下罰金：
一、侵入住宅或有人居住之建築物、船艦或隱匿其內而犯之。
二、毀越門窗、牆垣或其他安全設備而犯之。
三、攜帶兇器而犯之。
四、結夥三人以上而犯之。
五、乘火災、水災或其他災害之際而犯之。
六、在車站、港埠、航空站或其他供水、陸、空公眾運輸之舟、
    車、航空機內而犯之。
前項之未遂犯罰之。